---
title: "week1"
output: html_document
---

```{r setup, include=FALSE}
knitr::opts_chunk$set(echo = TRUE)
```

## <center> [mlcourse.ai](https://mlcourse.ai) – открытый курс OpenDataScience по машинному обучению 
    
Автор материала: Екатерина Демидова, Data Scientist @ Segmento. Материал распространяется на условиях лицензии [Creative Commons CC BY-NC-SA 4.0](https://creativecommons.org/licenses/by-nc-sa/4.0/). Можно использовать в любых целях (редактировать, поправлять и брать за основу), кроме коммерческих, но с обязательным упоминанием автора материала.

# <center>Домашнее задание № 2 (демо). <br> Визуальный анализ данных о публикациях на Хабрахабре</center>

```{r echo=False}
# https://stackoverflow.com/questions/43592316/warning-in-install-packages-installation-of-package-tidyverse-had-non-zero-e/43649793
# please install packages from there if R drops errors in install.packages
# because he thinks recompiling EVERYTHING from source every time is hilarious
install.packages("tidyverse")
install.packages("gmodels")
install.packages("gglot2")
install.packages("lubridate")
library(lubridate)
library(tidyverse)
library(gmodels)
library(ggplot2)
df <- read.csv("../data/howpop_train.csv")
sprintf("%s, %s", nrow(data), ncol(data))
t(head(df, 3))
```

```{r}
df <- dplyr::select(df, -ends_with("_lognorm"))
t(summary(df))
```

```{r}
df <- mutate(df, published=ymd_hms(published))
df <- mutate(df, year=year(published), month=month(published), dayofweek=weekdays(published), hour=hour(published))
```

## 1\. В каком месяце (и какого года) было больше всего публикаций?

* март 2016
* **март 2015**
* апрель 2015
* апрель 2016

```{r}
df <- mutate(df, month_of_year=paste(year(published), "-", month(published)))
months <-dplyr::count(df, month_of_year, sort = TRUE)
months
best_month <- months[,1][1]
sprintf("Month with most publications: %s", best_month)
```

## 2\. Проанализируйте публикации в месяце из предыдущего вопроса

Выберите один или несколько вариантов:

* Один или несколько дней сильно выделяются из общей картины - Нет, не выделяются (если учитывать вариации по дням недели, конечно)
* На хабре _всегда_ больше статей, чем на гиктаймсе (нет, например, 21 марта 2015 на gt было больше)
* **По субботам на гиктаймс и на хабрахабр публикуют примерно одинаковое число статей**

```{r}
df_best_month <- subset(df, df$month_of_year == best_month)
df_best_month <- mutate(df_best_month, day = day(df_best_month$published))
ggplot(df_best_month, aes(x = day)) + geom_bar(stat = "count")
```

```{r}
ggplot(df_best_month, aes(x = day, color = domain)) + geom_bar(stat = "count")
```

```{r}
ggplot(df_best_month, aes(x = dayofweek, color = domain)) + geom_bar(stat = "count")
```

## 3\. Когда лучше всего публиковать статью?

* Больше всего просмотров набирают статьи, опубликованные в 12 часов дня - неверно
* У опубликованных в 10 утра постов больше всего комментариев - нет, наоборот, меньше всего
* **Больше всего просмотров набирают статьи, опубликованные в 6 часов утра**
* Максимальное число комментариев на гиктаймсе набрала статья, опубликованная в 9 часов вечера - неверно
* На хабре дневные статьи комментируют чаще, чем вечерние - неверно

```{r}
ggplot(df, aes(x = hour, color = domain)) + geom_bar(stat = "count")
```

```{r}
views_by_hour <- group_by(df, df$hour)
plot(summarise(views_by_hour, avg=mean(views, na.rm=TRUE)), views_by_hour$hour, type="l", ylab="views")
```

```{r}
views_by_hour <- group_by(df, df$hour)
plot(summarise(views_by_hour, avg=mean(comments, na.rm=TRUE)), views_by_hour$hour, type="l", ylab="comments")
```

```{r}
df_habr <- subset(df, df$domain == "habrahabr.ru")
df_habr <- group_by(df_habr, df_habr$hour)
plot(summarise(df_habr, avg=mean(comments, na.rm=TRUE)), df_habr$hour, type="l", ylab="comments")
```

```{r}
df_geek <- subset(df, df$domain == "geektimes.ru")
df_geek <- group_by(df_geek, df_geek$hour)
plot(summarise(df_geek, max=max(comments, na.rm=TRUE)), df_geek$hour, type="l", ylab="comments")
```

## 4\. Кого из топ-20 авторов чаще всего минусуют?

* @Mordatyj
* **@Mithgol**
* @alizar
* @ilya42

```{r}
df_authors <- subset(df, df$author %in% c("@Mordatyj", "@Mithgol", "@alizar", "@ilya42"))
df_authors <- group_by(df_authors, df_authors$author)
summarise(df_authors, avg=mean(votes_minus, na.rm=TRUE))
```

## 5\. Сравните субботы и понедельники

Правда ли, что по субботам авторы пишут в основном днём, а по понедельникам — в основном вечером? - Нет, по понедельникам статьи выходят в основном днём, а по субботам - днём или вечером?

```{r}
ggplot(subset(df, df$dayofweek %in% c("Monday", "Saturday")), aes(x = hour, color = dayofweek)) + geom_bar(stat = "count")
```